【裁判字號】    97,上訴,27
【裁判日期】    970320
【裁判案由】    毒品危害防制條例等
【裁判全文】
臺灣高等法院刑事判決                  97年度上訴字第27號
上  訴  人
即  被  告  甲○○ ○○○ ○.
選任辯護人  呂福元律師
上列上訴人因毒品危害防制條例等案件，不服臺灣桃園地方法院
96年度訴字第1459號，中華民國96年10月31日第一審判決（起訴
案號：臺灣桃園地方法院檢察署96年度偵字第14540 號），提起
上訴，本院判決如下：
    主  文
上訴駁回。
    事  實
一、甲○○ ○○○ ○○○○（中文譯名許金興）與NAGALINGAM RAJOO（原
    判決誤載為「NAGALINGM 」RAJOO ，業經原審臺灣桃園地方
    法院判處有期徒刑五年二月確定），均為馬來西亞人。二人
    明知毒品犯罪為萬國公罪，愷他命（Ketamine，俗稱Ｋ他命
    ）為我國毒品危害防制條例所規定之第三級毒品，不得製造
    、運輸、販賣或轉讓，並經我國行政院公告為甲類第四項之
    管制進出口物品，屬懲治走私條例所規定未經許可不得私運
    來台之管制進出口物品。緣民國96年5 月間，因NAGALINGAM
    RAJOO 之友人成年男子RAJAS 撥打電話至馬來西亞聯絡，要
    求NAGALINGAM RAJOO至台灣收受夾藏第三級毒品愷他命之包
    裹，並允諾事成之後交付馬幣8 千元之報酬，經NAGALINGAM
    RAJOO 應允後，NAGALINGAM RAJOO竟與RAJAS 共同基於自印
    度運輸第三級毒品愷他命私運來台進口之犯意聯絡，約定由
    RAJAS 安排在印度取得第三級毒品愷他命後，利用不知情之
    洋基通運股份有限公司（下稱DHL 快遞公司）空運至在台灣
    之飯店，由NAGALINGAM RAJOO負責收貨，RAJAS 再以NAGALI
    NGAM RAJOO所有號碼0000000000號行動電話與其聯繫收受上
    開包裹事宜。議定後，NAGALINGAM RAJOO先於96年6 月1 日
    下午1 時35分許以網路訂購馬來西亞與台灣之來回機票（即
    96年6 月2 日由馬來西亞飛往台灣之中華航空公司CI 656班
    機，96年6 月30日由台灣飛往馬來西亞之中華航空CI 655班
    機），並於96年6 月1 日至馬來西亞霹靂州市KLIA機場附近
    之旅行社購買上開機票，而在該旅行社內遇亦擬前往台灣之
    甲○○ ○○○ ○○○○，NAGALINGAM RAJOO、甲○○ ○○○ ○○○○乃相約共
    同於96年6 月2 日搭乘中華航空公司CI656 班機由馬來西亞
    來台。抵達桃園國際機場後，NAGALINGAM RAJOO、甲○○ ○○○
    ○○○○即前往位於台北市○○○路○ 段56巷14號之台北綠蒂飯
    店投宿，NAGALINGAM RAJOO RAJOO因知悉甲○○ ○○○ ○○○○會說
    華語，有助於其在台住宿、交通等事項，乃於96年6 月2 日
    至5 日間二人投宿台北綠蒂飯店期間之某日，介紹甲○○ ○○○
    ○○○○與RAJAS 認識。甲○○ ○○○ ○○○○得知RAJAS 、NAGALINGAM
    RAJOO 擬自印度私運第三級毒品愷他命來台，竟與RAJAS、
    NAGALINGAM RAJOO共同基於自印度運輸第三級毒品愷他命私
    運進口之犯意聯絡，同意提供其名字「KOH KIM 」為上開包
    裹之收貨人，即由RAJAS 安排自印度取得第三級毒品愷他命
    ，NAGALINGAM RAJOO、甲○○ ○○○ ○○○○則在台灣投宿飯店等候
    RAJAS 通知領取包裹。NAGALINGAM RAJOO、甲○○ ○○○ ○○○○乃
    於96年6 月5 日前往高雄市○○街1 號維多利亞大飯店，其
    後於96年6 月10日至96年6 月18日間則投宿高雄市○○○路
    362 號京城大飯店，且為收受包裹並為避免遭警察查緝，另
    向高雄市○○○路332 號現代大飯店訂房（實際上則投宿京
    城大飯店）。期間RAJAS 於96年6 月15日在印度取得如附表
    一所示之物，先以塑膠包裝袋分裝為4 包，再分別藏置在4
    件皮衣內，一併放置於快遞外包裝盒內，利用不知情之DHL
    快遞公司空運至高雄市○○○路332 號現代大飯店。96 年6
    月18日凌晨1 時許，上開貨物由新加坡航空公司SQ0028號班
    機運抵桃園國際機場，為內政部警政署航空警察局安檢勤務
    人員執行X 光檢查時認有可疑，乃會同財政部台北關稅局人
    員拆開查獲。NAGALINGAM RAJOO、甲○○ ○○○ ○○○○及RAJAS 因
    不知上開包裹已為警查知夾藏第三級毒品愷他命，甲○○ ○○○
    ○○○○於96年6 月18日上午10時許撥打電話至現代大飯店訂房
    ，留下號碼0000000000號行動電話供飯店人員聯繫，且交代
    該飯店不知情員工陳詩薇將有國際包裹郵寄至該飯店，請飯
    店櫃台先行代收，而該包裹之受貨人署名為「KIM 」，同時
    要求飯店人員收到包裹後，以0000000000號行動電話告知。
    其後RAJAS 撥打0000000000號行動電話與NAGALINGAM RAJOO
    聯絡，告知包裹於96年6 月20日之前不會送達，NAGALINGAM
    RAJOO 、甲○○ ○○○ ○○○○則於96年6 月19日北上台北與RAJAS
    見面，並投宿台北市○○○路○ 段56巷14號台北綠蒂飯店及
    台北市○○路306 號康華大飯店。與RAJAS 見面時，RAJAS
    告知上開包裹應於96年6 月21日或22日會送達，並指示NAGA
    LINGAM RAJOO等候。其後內政部警政署航空警察局為查緝上
    開物品來源，乃於96年6 月20日上午11時53分許由警員喬裝
    快遞公司送貨員將上開物品送至送貨地址（即高雄市三民區
    ○○○路332 號現代大飯店），該飯店員工陳詩薇收受上開
    包裹前，先撥打0000000000號行動電話與甲○○ ○○○ ○○○○聯絡
    確定，經甲○○ ○○○ ○○○○委請其先行簽收後，並交代將於96年
    6 月21日中午至飯店領取，陳詩薇即於送貨單上簽收。96年
    6 月21日上午11時50分許，NAGALINGAM RAJOO至現代大飯店
    投宿於423 號房，要求陳詩薇將上開包裹送至上開房間內，
    陳詩薇乃於96年6 月21日中午12時1 分許將上開包裹送至該
    房間內，並要求NAGALINGAM RAJOO於該飯店代收快遞貨物簽
    收單上簽名，員警旋於96年6 月21日中午12時4 分許在上開
    房間內逮捕NAGALINGAM RAJOO，並扣得如附表一、如附表二
    所示之物。嗣於96年6 月30日上午8 時20分許，警方循線於
    桃園國際機場查獲擬出境之甲○○ ○○○ ○○○○ 。
二、案經內政部警政署航空警察局移送台灣桃園地方法院檢察署
    檢察官偵查起訴。
    理  由
壹、證據能力部分：
    按刑事訴訟法第159 條之5 明定：「被告以外之人於審判外
    之陳述，雖不符前4 條之規定，而經當事人於審判程序同意
    作為證據，法院審酌該言詞陳述或書面陳述作成時之情況，
    認為適當者，亦得為證據。」、「當事人、代理人或辯護人
    於法院調查證據時，知有第159 條第1 項不得為證據之情形
    ，而未於言詞辯論終結前聲明異議者，視為有前項之同意。
    」，其立法理由在於傳聞證據未經當事人之反對詰問予以核
    實，乃排斥其證據能力。惟當事人如放棄對原供述人之反對
    詰問權，於審判程序表示同意該等傳聞證據可作為證據，此
    時，法院除認該傳聞證據欠缺適當性外，自可承認其證據能
    力。又當事人、代理人或辯護人於調查證據時，知有刑事訴
    訟法第159 條第1 項不得為證據之情形，卻表示「對於證據
    調查無異議」、「沒有意見」等意思，而未於言詞辯論終結
    前聲明異議者，應視為已有將該等傳聞證據採為證據之同意
    （最高法院93年度台上字第3533號、94年度台上字第2976號
    判決參照）。證人即現代大飯店員工陳詩薇、DHL 快遞公司
    員工趙文燈於警詢中之證述，及判決後開所示之被告以外之
    人於審判外之書面陳述，固屬傳聞證據，惟被告及其辯護人
    於原審準備程序時表示不用傳喚上開證人，於本院亦表示無
    意見而不予爭執，且迄至言詞辯論終結前復未再聲明異議。
    本院審酌上開證據資料製作時之情況，尚查無違法不當及證
    明力明顯過低之瑕疵，認為以之作為證據應屬適當，故揆諸
    前開法律規定與說明，爰依刑事訴訟法第159 條之5 規定，
    認前揭證據資料均有證據能力。
貳、認定事實之理由及依據：
一、訊據被告甲○○ ○○○ ○○○○矢口否認有何運輸、私運第三級毒品
    愷他命進口之犯行，辯稱：因同案被告NAGALINGAM RAJOO 不
    會講中文，所以伊才幫NAGALINGAM RAJOO 訂購飯店，伊不知
    道NAGALINGAM RAJOO 有私運第三級毒品愷他命云云。經查：
（一）本件扣案毒品（即如附表一所示之物）經送請內政部警政
      署刑事警察局鑑定結果，確檢出第三級毒品愷他命成分，
      有該局96年7 月11日刑鑑字第0960096427號鑑定書1 紙在
      卷可稽（見台灣桃園地方法院檢察署96年度偵字第14540
      號偵查卷第96頁）。又上開包裹係以皮衣名義申報，經開
      驗內裝4 件皮衣，內夾藏扣案如附表一所示毒品，而該扣
      案毒品，係以如附表二編號1 所示塑膠包裝袋包裝後，共
      分裝為4 包，再藏置於如附表二編號2 所示皮衣內（每件
      皮衣內藏置1 包已包裝妥之毒品），一併放置於快遞外包
      盒袋內，有扣案如附表一、如附表二編號1 至3 所示之物
      ，及卷附進口快遞貨物簡易申報單1 紙、航空警察局安全
      檢查隊第八組案件蒐證照片18幀可參（見台灣桃園地方法
      院檢察署96年度偵字第14540 號偵查卷第41、45至49頁）
      。另上開物品係利用DHL 快遞公司空運至MODERN PLAZA
      HOTEL 332,JEOURU 2nd ROAD,SAMMING DISTRICT,KAOHSIU
      NG,TAIWAN R.O.C.（即高雄市三民區○○○路332 號現代
      大飯店），並以「Mr.KOH KIM」為收貨人，於96年6 月18
      日凌晨1 時許，由新加坡航空公司SQ0028號班機運抵桃園
      國際機場，為內政部警政署航空警察局安檢勤務人員執行
      X 光檢查時認有可疑，會同財政部台北關稅局人員拆開查
      獲。其後內政部警政署航空警察局為查緝上開物品來源，
      乃於96年6 月20日上午11時53分許由警員喬裝快遞公司送
      貨員將之送至送貨地址（高雄市三民區○○○路332 號現
      代大飯店），飯店員工陳薇收受上開包裹前，先撥打號碼
      0000000000號行動電話與被告聯絡確定，經被告委請其先
      行簽收，交代將於96年6 月21日中午至飯店領取，陳詩薇
      方於送貨單上簽收。96年6 月21日上午11時50分許，同案
      被告NAGALINGAM RAJOO至現代大飯店投宿於423 號房，要
      求陳詩薇將上開包裹送至該房間內，陳詩薇遂於96年6 月
      21日中午12時1 分許，將包裹送至該房間內，並要求NAGA
      LINGAM RAJOO於飯店代收快遞貨物簽收單上簽名等情，業
      據證人陳詩薇、趙文燈於警詢中證述明確，並有現代大飯
      店代收快遞貨物簽收單、DHL 快遞公司送貨單1 紙、X 光
      檢查儀注檢貨物報告表、台北關稅局扣押貨物、運輸工具
      收據及搜索筆錄各1 紙可稽（見台灣桃園地方法院檢察署
      96 年 度偵字第14540 號偵查卷第17、34、39、40頁）。
（二）被告雖以前詞置辯，惟其確有參與本件共同運輸、私運第
      三級毒品愷他命犯行：
    1.查扣案愷他命鑑驗前實際總淨重高達1981.52 公克，其價
      值不菲，而毒品犯罪係萬國公罪，我國並定有重刑，是從
      事毒品犯罪之非法行為其危險性極高，且本件所運輸愷他
      命價格高達百萬元，如果未掌握每個環節，並由彼此瞭解
      及信任之人處理，極有可能因此洩漏而被查緝，被告辯稱
      其僅單純幫同案被告NAGALINGAM RAJOO訂房間云云，本難
      採信。
    2.被告入境後，於96年6 月2 日至5 日與同案被告NAGALING
      AM RAJOO共同投宿台北綠蒂飯店，復於96年6 月5 日共同
      前往高雄，至96年6 月18日間，又共同投宿京城大飯店，
      其間並曾於96年6 月10日一起前往現代大飯店（並於96年
      6 月11日辦理退房），另於96年6 月11日共同前往台新銀
      行匯款，之後再於96年6 月19日一同北上台北，且現代大
      飯店員工陳詩薇於96年6 月20日上午11時53分許收受上開
      包裹前，曾撥打同案被告NAGALINGAM RAJOO之0000000000
      號行動電話，亦係由被告接聽等情，業據證人即同案被告
      NAGALINGAM RAJOO於原審審理時、證人陳詩薇於警詢時證
      述明確。則被告入境後在台期間，幾乎均與NAGALINGAM
      RAJOO 共同行動，與之數度於台北、高雄間往返，儼然陪
      同同案被告NAGALINGAM RAJOO來台，為之安排食宿交通，
      被告辯稱僅基於同鄉情誼代為訂飯店云云，顯不足採，且
      其代訂飯店卻不以NAGALINGAM RAJOO之名義訂之，亦與常
      情相違。
    3.再者，被告曾二度在高雄市○○○路332 號現代大飯店訂
      房（即於96年6 月10日與同案被告NAGALINGAM RAJOO至該
      飯店訂房；另於96年6 月18日撥打電話訂房），同案被告
      NAGALINGAM RAJOO均曾明確告知被告係為了收包裹，業據
      證人即同案被告NAGALINGAM RAJOO於原審審理時證述明確
      （見原審卷第88、90頁）。則衡情正常收受包裹本可請對
      方直接寄送至當時自己投宿之飯店，實無特別單純為了收
      受包裹之目的，而再另訂飯店徒增花費之必要；又被告於
      96年6 月18日撥打電話向現代大飯店訂房時，即已知悉欲
      收受包裹之收貨人為「KOH KIM 」，該名字與NAGALINGAM
      RAJOO截然不同（反適與被告之甲○○ ○○○ ○○○○ 名字極為相
      近），則收受貨物不以自己姓名為收貨人，卻以其他名字
      為收貨人，亦與常情有異，被告就上開欲收受之包裹內係
      不法物品，難謂毫無認識。
    4.又0000000000號行動電話係NAGALINGAM RAJOO所使用，惟
      被告於96年6 月18日上午10時許撥打電話至現代大飯店訂
      房，留下該行動電話號碼供飯店人員聯繫，並要求飯店人
      員收到包裹後，再以該號碼告知，顯見被告可確認其向現
      代大飯店訂房後至包裹送達，其均與NAGALINGAM RAJOO同
      在。且現代大飯店員工陳詩薇於96年6 月20日上午11時53
      分許收受上開包裹前，曾撥打該電話，果然亦由被告接聽
      ，是被告辯稱不知NAGALINGAM RAJOO向現代大飯店訂房所
      收受之包裹內夾藏第三級毒品愷他命云云，顯難置信。
    5.被告就其來台原因，於警詢中先稱：伊到台灣是要找「蕭
      先生」研究一起做生意的事，「蕭先生」與「蔡先生」是
      老朋友云云（見台灣桃園地方法院檢察署96年度偵字第15
      362 號卷偵查卷第5 頁背面）；復於原審審理時供稱：伊
      到台灣是要找一位蔡先生做生意云云（見原審卷第101 頁
      ），其前後所述顯然不一。雖被告辯稱：警詢時伊是講「
      蔡先生」，是筆錄記載錯了云云（見原審卷第101 頁），
      惟綜觀被告於警詢中上開所陳，「蕭先生」與「蔡先生」
      顯然有別，且敘明「蕭先生」與「蔡先生」之關係為老朋
      友，甚且稱：也用過「蕭先生」行動電話打給「蔡先生」
      云云（見台灣桃園地方法院檢察署96年度偵字第15362 號
      卷偵查卷第5 頁背面），被告就其來台目的，竟為不同之
      陳述，即有疑義。另被告舉之證人乙○○於本院97年3 月
      6 日審判期日固證稱：被告在馬來西亞作咖啡店的工作，
      來台想了解台灣咖啡豆，並要其一起去馬來西亞做生意。
      惟證人經本院質問時供稱：被告在台期間與其在一起只有
      兩、三次，並未住在其住處。被告並未提及洽購咖啡豆之
      事，與其在一起期間，亦未有廠商或做咖啡豆之生意人參
      與，甚且被告來台之前並未先以電話與其聯絡等語。被告
      雖辯稱有先與證人之母以電話聯繫，證人之母要其先來台
      ，證人並不知情云云。惟被告既自稱來台之目的係要與證
      人乙○○一起做生意，並非與證人之母，則其未能確定證
      人乙○○是否得空或有興趣之情況下，即冒然聽從一不識
      之人之意見自馬來西亞飛來台灣，且在台近一個月期間僅
      與證人乙○○相處兩、三次，又未與台灣之從事咖啡業之
      業者往來，反盡花時間陪同甫認識之NAGALINGAM RAJOO，
      棄自己原先來台目的不顧，被告所辯，顯與常情不符。再
      被告於檢察官訊問時供稱：伊來台灣之後，NAGALINGAM
      RAJOO 也說要找朋友，伊大概與NAGALINGAM RAJOO一起住
      了4 、5 天，大約6 月7 日左右NAGALINGAM RAJOO就找到
      朋友，然後伊與NAGALINGAM RAJOO在高雄就分開；伊之所
      以於96年6 月18日還會幫NAGALINGAM RAJOO訂飯店是因為
      NAGALINGAM RAJOO在6 月10幾日又來找伊云云（見台灣桃
      園地方法院檢察署96年度偵字第15362 號卷偵查卷第27頁
      ），所述亦與事實不符，足認被告刻意隱藏與NAGALINGAM
      RAJOO來台時間幾乎都共同行動之事實，亦見情虛。
    6.查本件被告係以其本人名義向現代大飯店訂房，若其係單
      純代NAGALINGAM RAJOO訂房，其本身並無投宿該飯店之意
      ，衡情自應向現代大飯店表明實際欲投宿者之真實姓名，
      避免NAGALINGAM RAJOO至該飯店辦理入房發生困擾，惟被
      告卻以其名義訂房，亦未向該飯店表明NAGALINGAM RAJOO
      之姓名，被告上開所辯，顯難採信。
    7.雖被告於原審審理時辯稱：NAGALINGAM RAJOO告訴伊上開
      包裹上收件人是「KIM KOH 」，不是伊的英文名字云云，
      惟查上開包裹係以「Mr.KOH KIM」為收件人，有扣案快遞
      外包裝盒上所載明，並有卷附DHL 快遞公司送貨單1 紙可
      憑，是被告上開所辯，顯與事實不符，自非可採。
（三）證人即NAGALINGAM RAJOO於原審已經詰問，其於原審審理
      時固證稱：被告不知悉上開包裹內容係何物云云，惟與其
      警、偵訊所供不符，且與本院上揭認定各情相左，其事後
      翻異前詞，一肩扛下，顯係迴護被告之詞，不足採信，則
      被告之辯護人於本院又再行聲請傳喚NAGALINGAM RAJOO為
      證，本院認即無必要，併此敘明。
（四）至現代大飯店代收快遞貨物簽收單上雖載收件人為「KIM
      KOM 」，惟本件上開包裹之收貨人為「Mr.KOH KIM」，已
      如前述，則現代大飯店代收快遞貨物簽收單上所載收件人
      名字，顯係「KOH KIM 」之誤載。
（五）又同案被告NAGALINGAM RAJOO於現代大飯店代收快遞貨物
      簽收單上雖以「KIM 」之名簽收，惟本件被告有參與本件
      共同運輸、私運第三級毒品愷他命犯行，則NAGALINGAM
      RAJOO 以共犯即被告之名「KIM 」於上開現代大飯店代收
      快遞貨物簽收單簽署，自屬得共犯即被告授意之行為，而
      無涉犯偽造文書犯行，一併敘明。
（六）綜上所述，本件事證明確，被告犯行堪予認定，應依法論
      科。
二、查愷他命係毒品危害防制條例第2條第2項第3款規定之第三
    級毒品，並為行政院依懲治走私條例第2條第4項授權訂定之
    管制物品項目及其數額甲類第4項規定之毒品，屬管制進出
    口之物品。核被告所為，係犯毒品危害防制條例第4條第3項
    之運輸第三級毒品罪及懲治走私條例第2條第1項之私運管制
    物品進口罪。被告以一私運行為，觸犯上開運輸第三級毒品
    罪、私運管制物品進口罪，為想像競合犯，應依刑法第55條
    之規定，從一重依運輸第三級毒品罪處斷。被告與
    NAGALINGAM RAJOO、RAJAS間，有犯意聯絡及行為分擔，均
    為共同正犯。渠等利用不知情之DHL快遞公司員工自馬來西
    亞私運及運輸扣案毒品愷他命入境我國，再利用不知情之現
    代大飯店員工陳詩薇簽收夾藏扣案毒品之包裹，係屬間接正
    犯。
三、原審因依毒品危害防制條例第4條第3項、第19條第1項，懲
    治走私條例第2條第1項、第11條，刑法第11條前段、第28條
    、第55條、第95條、第38條第1項第1款之規定，審酌被告運
    輸第三級毒品愷他命，如流入市面，勢將加速毒品之氾濫，
    對我國社會之安寧及國人之健康，可能產生之危害至鉅，所
    為實屬可議，考量被告矢口否認犯行，參與情節較輕，及其
    犯罪動機、目的等一切情狀，量處其有期徒刑五年二月，復
    以被告為馬來西亞人，經受有期徒刑以上刑之宣告，併依刑
    法第95條規定，諭知被告應於刑之執行完畢或赦免後，予以
    驅逐出境；另就扣案如附表一之第三級毒品認係違禁物，附
    表二所示之物為共犯RAJAS所有供本件運輸毒品犯罪所用之
    物，分別依刑法38條第1項第1款、毒品危害防制條例第19條
    1項規定諭知沒收，及就上開行動電話號碼之SIM 卡，認係
    屬電話公司所有供客戶使用（本件亦無證據證明該SIM卡係
    NAGALINGAM RAJOO向電話公司所申請而得認係共犯
    NAGALINGAM RAJOO所有），不予宣告沒收，其認事用法並無
    違誤，量刑亦稱妥適。被告上訴否認犯行，指摘原判決不當
    ，核無理由，應予駁回。
據上論斷，應依刑事訴訟法第368條，判決如主文。
本案經檢察官陳大偉到庭執行職務。
中    華    民    國    97    年    3     月    20    日
            刑事第十五庭  審判長法  官  吳昭瑩
                                法  官  蘇隆惠
                                法  官  李正紀
以上正本證明與原本無異。
如不服本判決，應於收受送達後十日內向本院提出上訴書狀，其
未敘述上訴之理由者並得於提起上訴後十日內向本院補提理由書
（均須按他造當事人之人數附繕本）。
                                書記官  鄭信昱
中    華    民    國    97    年    3     月    20    日
附表一：
┌──┬──────────┬────────────┐
│編號│    扣案物品名稱    │    重            量    │
├──┼──────────┼────────────┤
│ 1  │第三級毒品愷他命4 包│實際總淨重1981.52 公克，│
│    │                    │共取0.09公克鑑驗用罄，總│
│    │                    │餘1981.43 公克。        │
└──┴──────────┴────────────┘
附表二：
┌──┬─────────────┬───┬─────┐
│編號│    物品名稱              │數 量 │  備註    │
├──┼─────────────┼───┼─────┤
│ 1  │包裝如附表一編號1 愷他命之│4 個（│1.每個包裝│
│    │包裝塑膠袋                │總重約│塑膠袋內含│
│    │                          │102.80│7 個長條狀│
│    │                          │公克）│塑膠袋。  │
├──┼─────────────┼───┼─────┤
│ 2  │皮衣                      │4 件  │          │
├──┼─────────────┼───┼─────┤
│ 3  │快遞外包裝盒              │1 個  │          │
├──┼─────────────┼───┼─────┤
│ 4  │NOKIA 牌6020型號碼00000000│1 支  │          │
│    │84號行動電話（不含SIM 卡）│      │          │
└──┴─────────────┴───┴─────┘
附錄：本案論罪科刑法條全文
毒品危害防制條例第4 條製造、運輸、販賣第一級毒品者，處死
刑或無期徒刑；處無期徒刑者，得併科新臺幣1 千萬元以下罰金
。
製造、運輸、販賣第二級毒品者，處無期徒刑或7 年以上有期徒
刑，得併科新臺幣7 百萬元以下罰金。
製造、運輸、販賣第三級毒品者，處5 年以上有期徒刑，得併科
新臺幣5 百萬元以下罰金。
製造、運輸、販賣第四級毒品者，處3 年以上10年以下有期徒刑
，得併科新臺幣3 百萬元以下罰金。
製造、運輸、販賣專供製造或施用毒品之器具者，處1 年以上7
年以下有期徒刑，得併科新臺幣1 百萬元以下罰金。
前五項之未遂犯罰之。
懲治走私條例第2 條私運管制物品進口、出口逾公告數額者，處
7 年以下有期徒刑，得併科新臺幣3 百萬元以下罰金。
前項之未遂犯罰之。
第 1 項所稱管制物品及其數額，由行政院公告之。


司法院資訊處製作；財團法人民間司法改革基金會備份。
